【裁判字號】    98,審易,561
【裁判日期】    981021
【裁判案由】    恐嚇取財等
【裁判全文】
臺灣新竹地方法院刑事判決             98年度審易字第561號
公  訴  人  臺灣新竹地方法院檢察署檢察官
被      告  丑○○
上列被告因恐嚇取財等案件，經檢察官提起公訴（98年度偵字第
2040號、第4118號），經被告於本院準備程序中，就被訴事實為
有罪之陳述，經告知被告簡式審判程序之旨，並聽取檢察官、被
告之意見後，經本院進行簡式審判程序，本院判決如下：
    主    文
丑○○幫助犯共同恐嚇取財罪，累犯，處有期徒刑伍月；如易科
罰金，以新臺幣壹仟元折算壹日。又犯竊盜罪，累犯，處有期徒
刑伍月；如易科罰金，以新臺幣壹仟元折算壹日。又犯竊盜罪，
累犯，處有期徒刑伍月；如易科罰金，以新臺幣壹仟元折算壹日
。應執行有期徒刑壹年；如易科罰金，以新臺幣壹仟元折算壹日
。
    犯罪事實
一、丑○○前於民國78年間，因竊盜案件，經臺灣高等法院於80
    年2 月13日以79年度上訴字第3190號判決判處有期徒刑1年6
    月確定；又於80年間，因違反麻醉藥品管理條例，經臺灣高
    等法院於91年7月15日以81年度上訴字第173號判決判處有期
    徒刑5年後，再經最高法院於81年12月4日以81年度臺上字第
    6251號判決判處上訴駁回因而確定；前開2 案嗣經定應執行
    有期徒刑6 年(甲)。又於80年間，因贓物案件、偽造文書、違
    反麻醉藥品管理條例及脫逃等案件，經法院分別判處有期徒
    刑4年、7月、10月、10月後，再經高等法院以82年度聲字第
    76 3號裁定定應執行有期徒刑5年7月(乙)；嗣(甲)(乙)部分經接續
    執行，於88年8月6日假釋付保護管束出監；又於90年間，因
    施用第二級毒品案件，經本院於91年7 月25日以91年度竹簡
    字第409號判決判處有期徒刑6 月後，再經本院於96年7月16
    日以96年度聲減字第163號裁定減為有期徒刑3月(丙)確定，前
    揭假釋乃經撤銷應入監執行殘刑有期徒刑4年7月又14日(丁)，
    嗣(丙)(丁)經接續執行，甫於96年7月16日縮刑執行完畢。
二、詎丑○○仍不知悔悟，分別為下列犯行：
（一）其明知個人金融機構帳戶係攸關個人信用之專用物品，一
      般人無庸向他人收購或借貸使用，且國內社會常見之犯罪
      集團，經常利用他人之存款帳戶轉帳，以掩飾其等犯罪之
      不法所得，逃避執法人員之查緝，而提供自己之金融帳戶
      存摺及連同密碼之提款卡予陌生人士使用，更常與財產犯
      罪密切相關，可能被犯罪集團所利用，以遂其等犯罪及掩
      飾其等犯罪所得財物或財產上利益之目的，竟仍容任所提
      供之帳戶可能被犯罪集團用以犯罪結果之發生，而基於幫
      助他人實施恐嚇取財犯罪之不確定故意，於97年10月15日
      前之某日，在臺中市新光三越百貨附近，將其所申辦使用
      之中華郵政股份有限公司橫山郵局帳號00000000000000號
      帳戶之存摺、提款卡及密碼等資料，交付與真實姓名年籍
      均不詳之成年人（下稱某成年甲）。嗣某成年甲所屬犯罪
      集團成員即共同基於意圖不法所有之犯意聯絡，先由不詳
      集團成員於不詳時間、不詳處所，架設鴿網攔截竊取如附
      表所示之被害人丙○○等人所有之賽鴿得手後，再分別於
      附表所示之時間，依賽鴿腳環上之聯絡電話，以電話向鴿
      主恫稱：鴿子已被捕獲，須匯款至指定帳戶，否則不歸還
      賽鴿等語，以此方式恐嚇如附表所示之鴿主嚇丙○○等人
      ，致鴿主丙○○等人因被竊之賽鴿價值高於贖款，若不應
      允交付贖款，恐無法取回賽鴿，而生高於贖款之損害，陷
      於不得不備款贖回賽鴿之境而心生畏懼，因而於附表所示
      之時間，分別匯款如附表所示之金額至前揭丑○○開立之
      郵局帳戶內，嗣經警循線始查獲上情。
（二）其另基於意圖為自己不法所有之竊盜犯意，於98年4 月25
      日下午5時許，在新竹市○○路224號前，徒手竊取由辛○○管領使用之車牌號碼BXC-165號重型機車車牌1面得手；
      復基於意圖為自己不法所有之竊盜犯意，於98年5月4日上
      午7時40分許，在新竹縣湖口鄉○○○街27號1樓，徒手竊
      取成漢忠所有之車牌號碼JR8- 111號銀色重型機車（引擎
      號碼：SH3ODB-I00679號）1輛，得手後復將其所竊得之上
      開BXC-165號車牌改懸掛在車牌號碼JR8-111號機車，並將
      該機車車身顏色改噴漆為黑色。嗣為警持臺灣新竹地方法
      院檢察署檢察官核發之拘票於98年5月23日晚間7時許，在
      其住處將之拘提到案，並扣得機車鑰匙1 支（不為沒收之
      諭知，理由詳述如後），始循線查獲上情（另車牌號碼JR
      8-11 1號重型機車之車牌尚未尋獲）。
三、案經甲○○、張錫潤訴由彰化縣警察局鹿港分局及新竹縣政
    府警察局竹北分局報告臺灣新竹地方法院檢察署檢察官偵查
    起訴。
    理    由
一、程序部分：
    按除被告所犯為死刑、無期徒刑、最輕本刑為3 年以上有期
    徒刑之罪或高等法院管轄第一審案件者外，於前條第1 項程
    序進行中，被告先就被訴事實為有罪之陳述時，審判長得告
    知被告簡式審判程序之旨，並聽取當事人、代理人、辯護人
    及輔佐人之意見後，裁定進行簡式審判程序，刑事訴訟法第
    273條之1第1 項定有明文。本件被告丑○○所犯係死刑、無
    期徒刑、最輕本刑為3 年以上有期徒刑以外之罪，其於準備
    程序中就被訴事實為有罪之陳述，經告知簡式審判程序之旨
    ，並聽取公訴人及被告丑○○之意見後，本院認為適宜進行
    簡式審判程序，合先敘明。
二、認定被告丑○○犯行所憑之各項證據：
    訊據被告丑○○對於上開犯行，於本院準備程序、簡式審判
    程序中均坦承不諱（見本院卷第52至25頁）。此外復有：
（一）告訴人甲○○、張錫潤等2 人於警詢中之指訴（見98年度
      偵字第2040號偵查卷第11至13、19至21頁）：證明其等所
      有賽鴿於放飛過程遭擄獲，因接獲恐嚇電話而匯款至被告
      丑○○本件郵局帳戶等情。
（二）被害人丙○○、戊○○、子○○、丁○○、己○○、壬○○、癸○○、庚○○、乙○○、寅○○等人於警詢中之證
      述（見98年度偵字第2040號偵查卷第15至17、23至25、27
      至29、35至37、39至41、43至45、47至49、51至53、55至
      57頁）：證明其等所有賽鴿於放飛過程遭擄獲，因接獲恐
      嚇電話而匯款至被告丑○○本件郵局帳戶等請。
（三）被害人辛○○於警詢中之證述（見98年度偵字第4118號偵
      查卷第56、57頁）：證明其於98年4月25日下午5時許，在
      新竹市○○路224號前發現車牌號碼JR8-111號重型機車之
      車牌遭竊，失竊當時車主原為陳守全，由他協尋報警後已
      尋獲，車主現已將該車出售予他等情。
（四）被害人成漢忠於警詢中之證述（見98年度偵字第4118號偵
      查卷第54、55頁）：證明其於98年5月4日上午7 時40分，
      在新竹縣湖口鄉○○村○○○街27號1 樓發現其所有之車
      牌號碼JR8- 111號重型機車失竊，經報警後，機車雖已尋
      獲，但車牌仍尚未尋獲等情。
（五）被告丑○○所有郵局帳號00000000000000號帳戶最近交易
      資料1份（見98年度偵字第2040號偵查卷第60、61頁）：
      佐證其所有之郵局帳戶供犯罪集團成員做為本案被害人匯
      款指定帳戶之事實。
（六）郵政國內匯款單計12紙（98年度偵字第2040號偵查卷第14
      、18、22、26、30、34、38、42、46、50、54、58）：佐
      證告訴人甲○○（匯款人何彥廷）、張錫潤（匯款人詹維
      琳）及被害人丙○○、戊○○、子○○、丁○○（匯款人
      徐藝玲）、己○○、壬○○（匯款人薛曉菁）、癸○○、
      庚○○、乙○○、寅○○等人於附表所示之時間，匯款如
      附表所示之金額至被告丑○○所有之郵局帳戶等事實。
（七）扣案之機車鑰匙1 支（見98年度偵字第4118號偵查卷第47
      頁）。
（八）新竹縣政府警察局橫山分局98年5 月23日搜索扣押筆錄、
      扣押物品清單各1 份、贓物認領保管單、新竹縣政府警察
      局車輛尋獲電腦輸入單、失車-唯讀案件基本資料各2紙、
      查獲現場照片4 張等在卷可參（見98年度偵字第4118號偵
      查卷第29至32、35、36、40、41、58至61頁）：佐證被告
      丑○○竊取被害人辛○○所管領之車牌號碼BXC- 165號重
      型機車車牌1面及被害人成漢忠所有之車牌號碼JR8-111號
      重型機車1輛，事後並將車牌號碼BXC-165號懸掛在車牌號
      碼JR8-111號重型機車上及將車牌號碼JR8-111號重型機車
      銀色車身塗成黑色等事實。
（九）綜上，本案被告丑○○之犯行，事證明確，均應依法予以
      論科。
三、論罪科刑：
（一）論罪：
  １、按某成年甲與所屬犯罪集團成員取得被告丑○○所提供上
      開郵局帳戶之存摺、提款卡及密碼資料後，共同基於意圖
      不法所有之犯意聯絡，於附表所示之時間，分別以電話恐
      嚇取財方式，致使告訴人甲○○、張錫潤及被害人丙○○
      、戊○○、子○○、丁○○、己○○、壬○○、癸○○、
      庚○○、乙○○、寅○○等人心生畏懼，因而於附表所示
      之時間，匯款如附表所示之金額至被告丑○○所申請開設
      之郵局帳戶內等情。是核某成年甲與所屬犯罪集團成員所
      為，均係犯刑法第346條第1項之恐嚇取財罪。又某成年甲
      與所屬犯罪集團成員等成年人就上開恐嚇取財犯行，有犯
      意聯絡及行為分擔，均為共同正犯。
  ２、復按刑法上之故意，分為直接故意（確定故意）與間接故
      意（不確定故意），「行為人對於構成犯罪之事實，明知
      並有意使其發生者」為直接故意；又「行為人對於構成犯
      罪之事實，預見其發生而其發生並不違背其本意者」為間
      接故意，刑法第13條第1項、第2項定有明文。茲衡諸常情
      ，今日一般人至金融機關開設帳戶使用，係極為方便容易
      且迅速之事，苟有使用金融存款帳戶之正當用途，自以使
      用其本人或可信賴之親友申請之帳戶，最為便利安全，始
      可避免帳戶名義人反悔或心存歹念，利用通知掛失止付、
      變更存戶印鑑圖章或換摺之方式，將帳戶內之款項領走一
      空，反致使用帳戶人蒙受損失，故苟非意圖以他人之帳戶
      從事不法用途，並藉以逃避查緝，自無花費金錢或以其他
      方法向無相當信賴關係之陌生人取得帳戶使用之理，且近
      年來財產犯罪類型層出不窮，該等犯罪，多數均係利用他
      人帳戶作為詐欺或恐嚇取財所得財物之出入帳戶，業經媒
      體廣為披載，是依一般人通常之知識、智能及經驗，均已
      詳知向陌生人購買、承租或其他方法取得帳戶者，多係欲
      藉該帳戶取得不法犯罪所得，且隱匿帳戶內資金之實際取
      得人之身分，以逃避追查，則被告丑○○係成年且具智識
      之人，自難諉稱不知，從而被告丑○○對於交付相關帳戶
      資料，將可能被用來作為恐嚇取財等非法用途上，應有所
      預見，且不違背其本意。是以，被告丑○○猶提供相關金
      融帳戶資料予某成年甲，當堪認被告丑○○亦有容任或允
      許將提供之金融帳戶資料作為恐嚇取財之匯款指定帳戶使
      用，準此，被告丑○○顯有幫助恐嚇取財之不確定故意存
      在，應堪認定。
  ３、再按刑法上之幫助犯，係指以幫助之意思，對於正犯資以
      助力，而未參與實施犯罪之行為者而言。查被告丑○○提
      供本件金融帳戶資料予某成年甲所屬之恐嚇取財集團成員
      之行為，要屬恐嚇取財構成要件以外之行為，則被告丑○○應屬以幫助之意思，參與恐嚇取財構成要件以外之行為
      ，應以恐嚇取財之幫助犯論，是核其所為，係犯幫助犯刑
      法第346 條第1項之恐嚇取財罪，並應依刑法第30條第2項
      之規定減輕其刑。
  ４、又被告丑○○係以1 次提供金融機構帳戶之行為，而幫助
      某成年甲與所屬恐嚇取財集團成員先後對如附表所示之被
      害人丙○○等人為恐嚇取財既遂行為，乃係以一行為觸犯
      數個罪名，為同種想像競合犯，應依刑法第55條前段之規
      定，從一重論以1個幫助恐嚇取財罪論處。
  ５、另被告丑○○分別竊取被害人辛○○所管領之車牌號碼BX
      C-165號重型機車車牌1面及被害人成漢忠所有之車牌號碼
      JR8-111號重型機車1 輛等財物所為，則均係犯刑法第320
      條第1項之普通竊盜罪。
  ６、至被告丑○○上開所犯幫助恐嚇取財及2 次普通竊盜等犯
      行，其犯意各別，行為互異，時間、地點、被害人均不相
      同，自分別論罪，併合處罰。
（二）累犯：被告丑○○前於78年間，因竊盜案件，經臺灣高等
      法院於80年2 月13日以79年度上訴字第3190號判決判處有
      期徒刑1年6月確定；又於80年間，因違反麻醉藥品管理條
      例，經臺灣高等法院於91年7月15日以81年度上訴字第173
      號判決判處有期徒刑5年後，再經最高法院於81年12月4日
      以81年度臺上字第6251號判決判處上訴駁回因而確定；前
      開2案嗣經定應執行有期徒刑6年(甲)。又於80年間，因贓物
      案件、偽造文書、違反麻醉藥品管理條例及脫逃等案件，
      經法院分別判處有期徒刑4年、7月、10月、10月後，再經
      高等法院以82年度聲字第763號裁定定應執行有期徒刑5年
      7 月(乙)；嗣(甲)(乙)部分經接續執行，於88年8月6日假釋付保
      護管束出監；又於90年間，因施用第二級毒品案件，經本
      院於91年7月25日以91年度竹簡字第409號判決判處有期徒
      刑6月後 ，再經本院於96年7月16日以96年度聲減字第163
      號裁定減為有期徒刑3 月(丙)確定，前揭假釋乃經撤銷應入
      監執行殘刑有期徒刑4年7月又14日(丁)，嗣(丙)(丁)經接續執行
      ，甫於96年7 月16日縮刑執行完畢等情，有臺灣高等法院
      被告前案紀錄表在卷可憑，是其於上開徒刑執行完畢後5
      年內，故意再犯本件有期徒刑以上之各罪，均為累犯，分
      別應依刑法第47條第1項規定加重其刑。
（三）量刑：爰審酌被告丑○○除有上開構成累犯之前案紀錄外
      ，另有違反票據法案件前科，有前揭所示之臺灣高等法院
      被告前案紀錄表可稽，足徵素行非善。且其得以知悉所提
      供之相關金融帳戶將遭人供做恐嚇取財之工具，竟任將其
      所有之相關金融帳戶資料交付予不法份子使用，非惟幫助
      恐嚇取財者遂行其目的，同時使恐嚇取財者得以隱匿其真
      實身分，降低遭查獲之風險，助長犯罪之猖獗，被害者眾
      ，破壞社會秩序甚鉅；竟不思守法自制，循正當途徑獲取
      所需，竟為貪圖一己之私，恣意竊取他人財物，危害社會
      治安與他人財產安全，守法意識薄弱，事後除將所竊得之
      車牌號碼BXC-165號重型機車車牌1面改懸掛在原車牌號碼
      JR8-111號重型機車，致使原車牌號碼JR8-111號車牌1 面
      迄今無法尋獲外；復將原車牌號碼JR8- 111號重型機車銀
      色車身塗成黑色，造成追贓之困難及有礙財產犯罪之偵查
      ，所為實不足取，惟念其於本院準備程序及簡式審判程序
      中終能坦認犯行，態度尚可等一切情狀，分別量處如主文
      所示之刑，併諭知易科罰金之折算標準，以示懲儆。
（四）法律修正後之法律適用：
  １、被告丑○○行為後，刑法第41條第2項至第8項雖業於97年
      12月30日修正，經總統於98年1月21日公布，並於98年9月
      1 日施行。而按行為後法律有變更者，適用行為時之法律
      ，但行為後之法律有利於行為人者，適用最有利於行為人
      之法律，刑法第2條第1項定有明文，係採從舊從輕之原則
      。而所謂法律有變更，係指足以影響行為之可罰性範圍及
      其法律效果之法律修正而言，易科罰金、易服勞役之折算
      標準及其期限涉及裁量權之行使，屬於科刑規範事項，其
      折算標準於裁判時並應於主文內諭知，與一般純屬執行之
      程序有別，是如新舊法對易科罰金、易服勞役之折算標準
      及期限各有不同時，應依前揭規定，比較適用最有利於行
      為人之法律，有最高法院96年度臺非字第58號、第234 號
      判決可資參照。惟有關易服社會勞動折算標準為6 小時折
      算1日，期限為最長1年，修正後刑法第41條第2項、第3項
      、第5 項已定有明文，其標準係屬固定，並不涉及法院裁
      量權之行使，非屬科刑規範事項變更，自不生新舊法比較
      之問題，故本案無刑法第2條法律變更規定之適用。
  ２、再按修正前刑法第41條第2 項原規定「前項規定於數罪併
      罰，其應執行之刑未逾六月者，亦適用之。」，亦即原本
      均得易科罰金之數罪，經定應執行刑超過有期徒刑6 個月
      時，即均不得易科罰金（上開刑法第41條第2 項規定已移
      至同條第7 項，另增訂為「第1項至第3項規定於數罪併罰
      ，其應執行之刑未逾6 個月者，亦適用之」）。惟針對上
      開現行刑法關於應執行刑超過有期徒刑6 個月時，即均不
      得易科罰金之規定，業經司法院大法官會議於98年6 月19
      日公布釋字第662 號解釋，認「中華民國94年2月2日修正
      公布之現行刑法第41條第2 項，關於數罪併罰，數宣告刑
      均得易科罰金，而定應執行之刑逾6 個月者，排除適用同
      條第1 項得易科罰金之規定部分，與憲法第23條規定有違
      ，並與本院釋字第366 號解釋意旨不符，應自本解釋公布
      之日起失其效力。」，而宣告修正前刑法第41條第2 項之
      規定違憲。故對於數罪併罰，數宣告刑均得易科罰金，而
      定應執行之刑超過6 個月之案件，依司法院大法官會議釋
      字第366號、第662號等解釋意旨，仍得諭知易科罰金，附
      此敘明。
  ３、又依修正後刑法第41條第2 項規定：「依前項規定得易科
      罰金而未聲請易科罰金者，得以提供社會勞動6小時折算1
      日，易服社會勞動」。而刑法施行法第3條之2規定：「刑
      法第41條及第42條之1 之規定，於中華民國98年9月1日刑
      法修正施行前已裁判確定之處罰，未執行或執行未完畢者
      ，亦適用之」，其立法理由謂：「依刑法第41條規定聲請
      易服社會勞動者，因條文已明定以社會勞動6 小時折算徒
      刑或拘役1 日，與易科罰金應於裁判主文諭知折算標準之
      情形不同，無須於裁判主文諭知…至於可否易服社會勞動
      ，與可否易科罰金相同，皆屬於執行事項，非裁判量刑事
      項，故98年9月1日刑法修正施行前已裁判確定之處罰，未
      執行或執行未完畢者，無庸再向法院聲請裁定諭知折算標
      準」。準此，本件有修正後刑法第41條之適用，是被告丑
      ○○若未聲請易科罰金，依法得以提供社會勞動6 小時折
      算1 日，易服社會勞動，惟無須於本判決主文諭知，併予
      敘明。
（五）不予沒收之說明：至扣案之機車鑰匙1 支（保管字號：98
      年度保管字第781 號，扣押物品清單見98年度偵字第4118
      號偵查卷第47頁），雖係查獲被告丑○○時當場所扣得，
      然被告丑○○否認為其所有之物，辯稱該機車鑰匙係於行
      竊機車當時即插在機車電門上等語（見本院卷第28頁），
      而本院依卷附相關證據尚無從認定該機車鑰匙1 支卻屬被
      告丑○○所有之物，爰不另為沒收之宣告，附此敘明。
據上論斷，應依刑事訴訟法第273條之1第1 項、第299條第1項前
段，刑法第320條第1項、第346條第1項、第30條第1項前段、第2
項、第47條第1項、第55條、第51條第5款、修正後刑法第41條第
1項前段、第2項，刑法施行法第1條之1第1項、第2項，司法院大
法官會議釋字第366號、第662號，判決如主文。
本案經檢察官洪期榮到庭執行職務。
中    華    民    國    98    年    10    月    21    日
                      刑事第九庭法  官  劉兆菊
以上正本證明與原本無異。
如不服本判決應於收受本判決後10日內向本院提出上訴書狀，上
訴書狀應敘述具體理由。上訴書狀未敘述上訴理由者，應於上訴
期間屆滿後20日內補提理由書狀於本院「切勿逕送上級法院」。
中    華    民    國    98    年    10    月    21    日
                                書記官  林兆嘉
附錄本案論罪科刑法條：
中華民國刑法第320條
意圖為自己或第三人不法之所有，而竊取他人之動產者，為竊盜
罪，處5年以下有期徒刑、拘役或5百元以下罰金。
意圖為自己或第三人不法之利益，而竊佔他人之不動產者，依前
項之規定處斷。
前2項之未遂犯罰之。
中華民國刑法第346條
意圖為自己或第三人不法之所有，以恐嚇使人將本人或第三人之
物交付者，處6 月以上5 年以下有期徒刑，得併科1 千元以下罰
金。
以前項方法得財產上不法之利益，或使第三人得之者，亦同。
前2項之未遂犯罰之。
附表：
┌──┬───┬──────┬─────┬──────┐
│編號│被害人│接獲擄鴿匯款│匯款時間  │匯款金額    │
│    │      │電話時間    │          │（新臺幣）  │
├──┼───┼──────┼─────┼──────┤
│ 1. │丙○○│97年10月15日│97年10月15│1萬元       │
│    │      │中午12時許  │日下午1時6│            │
│    │      │            │分        │            │
├──┼───┼──────┼─────┼──────┤
│ 2. │甲○○│97年10月15日│97年10月15│4萬元       │
│    │      │下午1時許   │日下午1 時│            │
│    │      │            │35分      │            │
├──┼───┼──────┼─────┼──────┤
│ 3. │戊○○│97年10月16日│97年10月16│6,000元     │
│    │      │上午10時許  │日上午10時│            │
│    │      │            │50分      │            │
├──┼───┼──────┼─────┼──────┤
│ 4. │子○○│97年10月16日│97年10月16│1萬5,000元  │
│    │      │中午12時許  │日中午12時│            │
│    │      │            │17分      │            │
├──┼───┼──────┼─────┼──────┤
│ 5. │丁○○│97年10月16日│97年10月16│1萬元       │
│    │      │下午3 時30分│日下午4 時│            │
│    │      │許          │1分       │            │
├──┼───┼──────┼─────┼──────┤
│ 6. │己○○│97年10月16日│97年10月16│2萬元       │
│    │      │下午3時許   │日下午4 時│            │
│    │      │            │2分       │            │
├──┼───┼──────┼─────┼──────┤
│ 7. │張錫潤│97年10月17日│97年10月17│1,500元     │
│    │      │中午12時許  │日下午3 時│            │
│    │      │            │50分      │            │
├──┼───┼──────┼─────┼──────┤
│ 8. │壬○○│97年10月17日│97年10月17│2,515元     │
│    │      │下午1時許   │日下午3 時│            │
│    │      │            │16分      │            │
├──┼───┼──────┼─────┼──────┤
│ 9. │癸○○│97年10月17日│97年10月17│2,510元     │
│    │      │下午1時許   │日下午3 時│            │
│    │      │            │41分      │            │
├──┼───┼──────┼─────┼──────┤
│ 10. │庚○○│97年10月17日│97年10月17│2,000元     │
│    │      │下午1時許   │日下午4 時│            │
│    │      │            │22分      │            │
├──┼───┼──────┼─────┼──────┤
│ 11. │乙○○│97年10月17日│97年10月17│5,000元     │
│    │      │下午2時許   │日下午2 時│            │
│    │      │            │52分      │            │
├──┼───┼──────┼─────┼──────┤
│ 12. │寅○○│97年10月17日│97年10月17│5,010元     │
│    │      │下午3時許   │日下午3 時│            │
│    │      │            │13分      │            │
└──┴───┴──────┴─────┴──────┘


司法院資訊處製作；財團法人民間司法改革基金會備份。
